【裁判字號】    99,易緝,55
【裁判日期】    990512
【裁判案由】    竊盜
【裁判全文】
臺灣板橋地方法院刑事判決              99年度易緝字第55號
公  訴  人  臺灣板橋地方法院檢察署檢察官
被      告  甲○○
上列被告因竊盜案件，經檢察官提起公訴（98年度偵緝字第235
號），嗣因被告就被訴事實為有罪之陳述，本院告知被告簡式審
判程序之旨，並聽取當事人之意見後，裁定改依簡式審判程序進
行，判決如下：
    主  文
甲○○攜帶兇器竊盜，累犯，處有期徒刑捌月。
    事  實
一、甲○○前因竊盜等案件，經本院以90年度易字第2366號判處
    有期徒刑2 年6 月，再經臺灣高等法院以91年度上訴字第23
    66號判決駁回上訴確定；復因竊盜案件，經臺灣臺北地方法
    院以92年度易字第2376號判處有期徒刑8 月確定；又因竊盜
    案件，經臺灣士林地方法院以92年度易字第755 號判處有期
    徒刑11月確定。上開三案復經臺灣臺北地方法院以93年度聲
    字第1265號裁定定應執行刑為有期徒刑3 年10月確定，嗣經
    入監執行後，於民國95年12月19日假釋出監，並於96年5 月
    10日假釋期滿未經撤銷而以執行完畢論（起訴書誤載執畢日
    期為96年8 月29日）。
二、詎甲○○猶不知悔改，竟基於意圖為自己不法所有之竊盜犯
    意，於97年5 月11日凌晨3 、4 時許，攜帶其所有之客觀上
    足對人之生命、身體、安全構成威脅，具有危險性之螺絲起
    子1 支，至臺北縣永和市○○路○段191 號4 號旁，見乙○
    ○所有之車號5418-PD 號自小客貨車停放於上址，無人注意
    之際，即以該螺絲起子撬開上開車輛右後車窗（毀損部分未
    據告訴），進而爬入該車內，竊取氬焊機、水電泥鑽、電焊
    機各1 台、手電鑽、砂輪機各2 台等五金工具，得手後旋即
    逃逸。嗣乙○○發現遭竊後報警處理，警方將甲○○於行竊
    路線中在上開車輛後方緊鄰之車號RE-6271 號自小客車行李
    箱車蓋上所遺留之指紋採集送驗，發現與內政部警政署刑事
    警察局檔存之甲○○左中指指紋相符，始查獲上情。
三、案經臺北縣政府警察局永和分局報告臺灣板橋地方法院檢察
    署檢察官偵查起訴。
    理  由
壹、程序方面
    按本件被告甲○○所犯係死刑、無期徒刑、最輕本刑為3 年
    以上有期徒刑以外之罪，其於準備程序就前揭被訴事實為有
    罪之陳述，經法官告知簡式審判程序之旨，並聽取其與公訴
    人之意見後，本院認無不得或不宜改依簡式審判程序進行之
    處，爰依刑事訴訟法第273 條之1 第1 項，裁定本件改依簡
    式審判程序，合先敘明。
貳、實體方面
  一、認定事實部分
      訊據被告甲○○對其於前開時、地竊盜之犯罪事實業已坦
      承不諱，核與其於偵查中所供大致相符，尚無明顯矛盾或
      不合常情之處；而前揭車輛內之上述財物遭竊之事實，亦
      經被害人乙○○於警詢中陳明在卷；又警方據報到場處理
      後，當場採集前揭指紋送驗，發現與內政部警政署刑事警
      察局檔存之被告左中指指紋相符乙情，亦有內政部警政署
      刑事警察局97年7 月23日刑紋字第0970103322號鑑驗書1
      份在卷可稽；此外本件復有車籍基本資料1 紙、監視錄影
      定格畫面2 幀、現場採證照片10幀附卷為佐。綜上所述，
      足徵被告之自白核與事實相符，其所為自白當堪採信，是
      以本件事證已臻明確，被告之犯行應堪認定。
  二、論罪科刑部分
    (一)查被告所攜帶之螺絲起子，其長度約為15公分，此經被告
      於本院審理時供明在卷，衡情乃係具有相當大小及鋒利程
      度、硬度之金屬器具，且既足以撬開前揭車輛右後車窗，
      以供被告爬入車內行竊，要非細微不足以行兇之物，當屬
      客觀上足對人之生命、身體、安全構成威脅，具有危險性
      之兇器無疑。是核被告所為，係犯刑法第321 條第1 項第
      3 款之攜帶兇器竊盜罪。被告前有如犯罪事實欄所載之論
      罪科刑及執行完畢之紀錄，此有臺灣高等法院被告前案紀
      錄表1 份在卷可按，其受有期徒刑執行完畢，於5 年以內
      故意再犯本件最重本刑為有期徒刑以上之罪，為累犯，應
      依刑法第47條第1 項規定，加重其刑。
    (二)本院審酌被告正值青壯，不思依循正軌賺取財物，竟攜帶
      前揭兇器，撬開車窗後，進入車內竊取前揭財物，除使被
      害人權益受損，致使社會治安益形敗壞外，亦將使遭入侵
      行竊之被害人心理上留下難以抹滅之負面陰影，是被告所
      為自應受有相當程度之刑事非難；惟另考量被告於犯後已
      能坦承犯行，兼衡其之犯罪動機、目的、手法、智識程度
      非高（學歷為國小畢業）及其家庭經濟狀況等一切情狀，
      量處如主文所示之刑，以資懲儆。又被告攜帶用以行竊之
      前揭螺絲起子1 支，固係被告所有，然並未經警方扣案，
      且現去向不明，此經被告於本院審理時陳明在卷，為免本
      件將來確定後執行上之困擾，爰不予宣告沒收，併此敘明
      。
據上論斷，應依刑事訴訟法第273 條之1 第1 項、第299 條第1
項前段，刑法第321 條第1 項第3 款、第47條第1 項，判決如主
文。
本案經檢察官陳姿雯到庭執行職務。
中    華    民    國    99    年    5     月    12    日
                  刑事第二十一庭  法  官  陳信旗
以上正本證明與原本無異。
如不服本判決，應於判決送達後10日內敘明上訴理由，向本院提
出上訴狀 (應附繕本) ，上訴於臺灣高等法院。其未敘述上訴理
由者，應於上訴期間屆滿後20日內向本院補提理由書，「切勿逕
送上級法院」。
                                  書記官  陳金鳳
中    華    民    國    99    年    5     月    12    日
附錄本判決論罪科刑之法條：
刑法第320 條
    意圖為自己不法之所有或第三人不法之所有，而竊取他人之
    動產者，為竊盜罪，處5 年以下有期徒刑、拘役或5 百元以
    下罰金。
    意圖為自己或第三人不法之利益，而竊佔他人之不動產者，
    依前項之規定處斷。
    前二項之未遂犯罰之。
刑法第321 條
    犯竊盜罪而有左列情形之一者，處6 月以上、5 年以下有期
    徒刑：
    一、於夜間侵入住宅或有人居住之建築物、船艦或隱匿其內
        而犯之者。
    二、毀越門扇、牆垣或其他安全設備而犯之者。
    三、攜帶兇器而犯之者。
    四、結夥三人以上而犯之者。
    五、乘火災、水災或其他災害之際而犯之者。
    六、在車站或埠頭而犯之者。
    前項之未遂犯罰之。

司法院資訊處製作；財團法人民間司法改革基金會備份。
